# 集体资产管理方面的规定

提问人：xuxcpa 时间：2011-11-04 13:06:13
各位版主及同行，本人现对一集体合作社审计，现在是集体资产在改制是量化给个人，但只有收益公配权，股权可承继，但不可转让。请问有否知道国家对这一类型的集体资产最终如何处理：是给老百性或是收回国有。还是其他什么去处？ 有这方面关于城填或农付经济合作社财务管理方面的规定也请提供一下！ 谢了！

回答人：chenyiwei
这种规定可能很零散，而且多数为地方性规定，建议咨询律师或当地集体企业主管部门。 另外集体企业分为城镇集体企业和乡镇集体企业，两者的很多规定是不一样的。